---
title: "Informe COVID 19 Chile"
author: "Exequiel Rauld"
date: '`r format(Sys.time(), "%d de %B, %Y")`'
output: 
  html_document: default
---

```{r setup, include=FALSE}
knitr::opts_chunk$set(echo = TRUE)
library(knitr)
library(kableExtra)
library(tidyverse)
library(lubridate)

```
```{r, include=FALSE}
sys.source("inf_script.R", envir = knitr::knit_global())
sys.source("cv_graph_deaths.R", envir = knitr::knit_global())
sys.source("inf_let.R", envir = knitr::knit_global())

```

## Informe diario

Datos a nivel nacional:
```{r dia2, echo=FALSE, message=FALSE}
let.dia %>% 
  filter(between(fecha, today() - days(7), today())) %>%
  kable() %>% 
  kable_styling(bootstrap_options = "striped", full_width = F, fixed_thead = T)
```

La información diaria de fallecidos por tramo etario (últimos siete días): 
```{r dia, echo=FALSE, message=FALSE}
cv.d2 %>% 
  filter(between(fecha, today() - days(7), today())) %>%
  kable() %>% 
  kable_styling(bootstrap_options = "striped", full_width = F, fixed_thead = T)
```


En términos gráficos^[Línea punteada representa la fecha de cambio metodológico en reporte de fallecidos.]:

```{r día3, echo=FALSE, message=FALSE, fig.align = "center", out.width = "90%"}
g
```
```{r día4, echo=FALSE, message=FALSE, fig.align = "center", out.width = "90%"}
l1
l2
```


## Informe epidemiológico

Este informe incluye resumen de la información epidemiológica de los últimos siete días.

```{r epid, echo=FALSE, message=FALSE}
epi2.cl %>% 
  filter(between(fecha, today() - days(7), today())) %>%
  select(-pop, -let_edad_cm) %>% 
  select(fecha, edad, everything()) %>% 
  kable() %>% 
  kable_styling(bootstrap_options = "striped", full_width = F, fixed_thead = T)
```

En términos gráficos:

```{r epid2, echo=FALSE, message=FALSE, fig.align = "center", out.width = "80%"}
t1
```



## Datos

- Informe Epidemiológico MINSAL.
- Reporte diario MINSAL.
- Proyección de la población INE.
